【裁判字號】    99,重訴,179
【裁判日期】    990730
【裁判案由】    清償債務
【裁判全文】
臺灣桃園地方法院民事判決             99年度重訴字第179號
原      告  台中商業銀行股份有限公司
法定代理人  乙○○
訴訟代理人  甲○○
被      告  安記染整股份有限公司
法定代理人  丙○○
被      告  戊○○
兼前列2人共同
訴訟代理人  丁○○
上列當事人間請求清償債務事件，於民國99年7 月29日言詞辯論
終結，本院判決如下：
    主  文
被告應連帶給付原告新台幣伍佰捌拾萬捌仟玖佰伍拾陸元，及自
民國九十九年七月二十日起至清償日止，按年息百分之四點八一
計算之利息。
訴訟費用由被告連帶負擔。
    事實及理由
一、按訴狀送達後，原告不得將原訴變更或追加他訴，但被告同
    意者，不在此限，民事訴訟法第255條第1項第1 款定有明文
    。查本件原告起訴時聲明為：「被告應連帶給付原告新台幣
    （下同）7,365,083元，及自民國99年3月20日起至清償日止
    ，按年息4.81%計算之利息，並自99年4月21日起至清償日止
    ，其逾期在6 個月以內者，按前開利率10%，超過6個月者，
    按前開利率20%計算之違約金。」，嗣原告於本院99年7月29
    日言詞辯論期日以言詞變更上開聲明如主文所示，而被告之
    訴訟代理人丁○○到庭對此亦表示同意原告所為訴之變更，
    揆諸前揭規定，應予准許
二、本件原告起訴主張：被告安記染整股份有限公司（下稱安記
    公司）於98年5 月15日邀同被告戊○○、丁○○為連帶保證
    人，簽定借據及約定書，向原告各借款7,000,000元、3,000
    ,000元，約定利息均按年息4.81%計付，借款期間皆自98 年
    5 月19日起至101年5月19日止，並自實際撥款日起，按月平
    均攤還本息，如逾期清償，即喪失分期攤還之權利，應將所
    欠借款全數1 次清償，且除按前開約定利率計息外，逾期在
    6個月以內部分，按前開利率10%，逾期超過6 個月部分，按
    前開利率20%加付違約金。詎被告安記公司自99年3月19日起
    即未依約按期償付本息，依上開約定書第4、5條約定，其借
    款視為全部到期，共計積欠貸款本金5,808,956 元，而被告
    戊○○、丁○○既為系爭借款之連帶保證人，即應與被告安
    記公司負連帶清償之責。為此，爰依消費借貸及連帶保證之
    法律關係，提起本件訴訟，並聲明：如主文所示。
三、被告則以：兩造已就系爭債務進行協商等語置辯，並聲明：
    原告之訴駁回。
四、原告主張之事實，已據其提出借據、約定書、簡易資料查詢
    單、股份有限公司變更登記表等件影本為證，並經被告之訴
    訟代理人丁○○到庭所不爭執，而被告雖辯稱：兩造已在進
    行債務協商等語，惟與原告本件請求成立之認定結果，不生
    影響，故原告請求被告連帶給付系爭借款及利息，應屬有據
    。
五、按消費借貸契約，借用人應於約定期限內，返還與借用物種
    類、品質、數量相同之物；又遲延之債務，以支付金錢為標
    的者，債權人得請求依法定利率計算之遲延利息，但約定利
    率較高者，仍從其約定利率；再數人負同一債務，明示對於
    債權人各負全部給付之責任者，為連帶債務；連帶債務之債
    權人，得對於債務人之全體，同時請求全部之給付，且連帶
    債務未全部履行前，全體債務人仍負連帶責任，民法第 478
    條前段、第233條第1項、第272條第1項、第273 條分別定有
    明文。又連帶保證之保證人與主債務人負同一債務，對於債
    權人各負全部給付之責任，最高法院45年台上字第1426號判
    例意旨可資參照。是本件借款人即被告安記公司就系爭借款
    自99年3月19日起即未依約清償本息，尚積欠貸款本金5,808
    ,956元及利息，則原告依約主張系爭債務視為全部到期，被
    告安記公司應即為清償乙節，自屬有據。又被告戊○○、丁
    ○○既為系爭借款之連帶保證人，自應與被告安記公司負連
    帶清償之責任。
六、從而，原告依消費借貸及連帶保證之法律關係，請求被告應
    連帶給付5,808,956元，及自99年7月20日起至清償日止，按
    年息4.81%計算之利息，為有理由，應予准許。
七、據上論結，本件原告之訴為有理由，依民事訴訟法第78條、
    第85條第2項，判決如主文。
中    華    民    國    99    年     7     月    30   日
                       民事第一庭法  官  吳爭奇
上為正本係照原本作成。
如對本判決上訴，須於判決送達後20日內向本院提出上訴狀。如
委任律師提起上訴者，應一併繳納上訴審裁判費。
中    華    民    國    99    年    8     月    2     日
                                 書記官  黃瓊儀

司法院資訊處製作；財團法人民間司法改革基金會備份。
